臺灣彰化地方法院民事裁定　九十四年度小上字第一八號
上　訴　人　甲○○
被　上訴人　華颺出版有限公司
法定代理人　乙○○
上列當事人間請求給付買賣價金事件，上訴人對於中華民國九十
四年七月廿八日本院彰化簡易庭九十四年度彰小字第三五二號第
一審判決提起上訴，本院裁定如下：
    主　　文
上訴駁回。
第二審訴訟費用由上訴人負擔。
    理　　實
一、當事人對於未確定之終局判決聲明不服者，無論所用形式如
    何，如誤用抗告、聲請回復原狀、聲明異議或提起再審之訴
    之名稱，仍不失其上訴之性質，上訴法院應以其為上訴而審
    判之。此有最高法院十九年上字第四八九號判例、十九年上
    字第一七七九號判例、十九年聲字第一一一號判例意旨可資
    參照。查本件原審於民國（下同）九十四年七月廿八日宣示
    判決，民事判決並於同年八月十二日送達上訴人，扣除二日
    在途期間，原判決原應於九十四年九月三日確定，惟該日又
    逢周六休假，上訴人於同年九月五日上午十一時遞狀對原判
    決表示不服等情，有送達證書及本院收文章戳蓋用於上訴人
    所提民事再審之訴狀上可憑，茲上訴人既係對於未確定之原
    審判決表示不服，雖然誤用再審之訴之名稱，依上揭判例意
    旨，仍具上訴效力，合先敘明。
二、次按對於小額程序之第一審裁判之上訴或抗告，非以其違背
    法令為理由，不得為之；上訴狀應記載上訴理由，表明下列
    各款事項：（一）原判決所違背之法令及其具體內容（二）
    依訴訟資料可認為原判決有違背法令之具體事實。民事訴訟
    法第四百三十六條之二十四第二項及第四百三十六條之二十
    五分別定有明文。而依同法第四百三十六條之三十二第二項
    規定準用同法第四百六十八條及第四百六十九條第一款至第
    五款規定，即所謂違背法令，依同法第四百六十八條規定，
    判決不適用法規或適用不當者，為違背法令；而判決有同法
    第四百六十九條所列各款情形之一者，為當然違背法令。是
    當事人對小額程序之第一審判決提起上訴，如依民事訴訟法
    第四百六十八條規定，以第一審判決有不適用法規或適用不
    當為理由時，其上訴狀或理由書應有具體之指摘，並揭示該
    法規之條項或其內容，若係成文法以外之法則，應揭示該法
    則之旨趣。倘為司法院解釋，或最高法院判例，則應揭示該
    判解之字號或其內容。如以民事訴訟法第四百六十九條第一
    款至第五款所列情形為理由時，其上訴狀或理由書，應揭示
    合於該條款之事實。上訴狀或理由書如未依此項方法表明，
    或其所表明者，顯與上開法條規定之情形不相合時，即難認
    已對於小額程序第一審判決之違背法令有具體之指摘，其上
    訴自難認為合法。
三、本件被上訴人起訴主張上訴人向其訂購教材，總價款為新台
    幣（下同）二萬元，上訴人除支付訂金三千元外，並允諾餘
    款一萬七千元於九十四年三月八日付訖，詎屆期上訴人卻分
    文未付等語，並提出訂購單影本為憑，上訴人於原審辯論期
    日已受合法送達無正當理由未到庭，原審斟酌調查證據之結
    果，而為被上訴人勝訴之判決，並依職權為假執行之宣告，
    經核尚難認有判決不適用法規或適用不當，或有民事訴訟法
    第四百六十九條第一款至第五款所列情形等違背法令之情事
    。上訴人對原審判決表示不服，且具狀陳述與被上訴人訂約
    、退回教材之經過，然並未具體指出原判決違背何項法令，
    該項法令的內容，以及原判決有如何違背法令的事實，自難
    認已經表明上訴理由。另依民事訴訟法第四百三十六條之二
    十八規定，當事人於第二審程序不得提出新攻擊或防禦方法
    ，本件上訴人具狀抗辯兩造間買賣契約已經解除云云，並提
    出顧客收執聯影本一件、配送聯影本一件為證，乃提出新的
    防禦方法，為法律所不能准許。從而，本件上訴於法不合，
    應予駁回。
四、依民事訴訟法第四百三十六條之三十二第二項、第四百七十
    一條第一項、第九十五條、第七十八條，裁定如主文所示。
中　　　華　　　民　　　國　九十四　年  九  月  廿七  日
                        民事第一庭審判長法  官  羅培昌
                                        法  官  游秀雯
                                        法  官  簡燕子
上為正本係照原本作成。
不得抗告。
中　　　華　　　民　　　國　九十四　年  九  月  廿八  日
                                        書記官  張清秀
